【裁判字號】    98,易,640
【裁判日期】    981231
【裁判案由】    竊盜
【裁判全文】
臺灣雲林地方法院刑事判決               98年度易字第640號
公  訴  人  臺灣雲林地方法院檢察署檢察官
被      告  丙○○
上列被告因竊盜案件，經檢察官提起公訴（98年度偵字第5379、
5565號），被告於準備程序中就被訴事實為有罪之陳述，本院裁
定由法官一人進行簡式審判程序，判決如下：
    主  文
丙○○犯刑法第三百二十條第一項竊盜罪，累犯，處有期徒刑伍
月；又犯刑法第三百二十一條第一項第一、二款竊盜罪，累犯，
處有期徒刑柒月，應執行有期徒刑拾月。
    事  實
一、丙○○前因妨害性自主等案件，經臺灣雲林地方法院以94年
    度少訴緝字第1 號判處有期徒刑1 年10月，緩刑4 年確定，
    嗣經撤銷緩刑，入監執行，甫於民國97年5 月11日縮刑期滿
    執行完畢。詎仍不知悔改，意圖為自己不法之所有，先於(1)
    98年6 月11日凌晨2 時許，在雲林縣斗六市○○路240 號前
    ，以自備鑰匙，啟動陳文秀所有之車號QR9-809 號輕型機車
    電門後，騎乘該輕機車離去，而竊取之。嗣於同日凌晨3 時
    許，丙○○將前開輕機車棄置於南投縣竹山鎮○○路○ 段75
    號「竹山秀傳醫院」大門前，為警於翌日12時50分許，在上
    址尋獲。(2)復於98年10月29日19時43分許夜間，徒手破壞雲
    林縣斗六市○○路280 號1 樓，乙○○住宅大門紗窗之安全
    設備，侵入其內（所涉毀損他人財物部分，未據告訴），在
    房間內竊得裝有乙○○身分證、郵局提款卡、台新銀行提款
    卡及新臺幣（下同）1 萬5300元等物之皮包1 個。嗣乙○○
    發現住宅遭竊後報警處理，始為警於翌日凌晨零時30分許，
    循線於同市○○路279 巷20號「非凡撞球場」外，在丙○○
    身上扣得前揭盜贓之剩餘現金1 萬3800元，而查獲上情。
二、案經雲林縣警察局斗六分局暨南投縣警察局竹山分局報告臺
    灣雲林地方法院檢察署檢察官偵查起訴。
甲、程序部分：
    本件係經被告丙○○就被訴事實為有罪之陳述，而經本院裁
    定以簡式審判程序審理，則依刑事訴訟法第273 條之2 、同
    法第159 條第2 項之規定，不適用傳聞法則有關限制證據能
    力之相關規定；並得依同法第310 條之2 之準用同法第454
    條之規定製作略式判決書，僅需記載犯罪事實、證據名稱及
    應適用之法條，並得以簡略方式為之，合先敘明。
乙、實體部分：
一、上開犯罪事實，業據被告丙○○於警詢、檢察官偵訊及本院
    審理中均坦承不諱，復有下列證據，可資佐證：
  (一)被害人乙○○98年10月29日警詢筆錄。
  (二)被害人乙○○98年10月30日警詢筆錄。
  (三)被害人陳文秀之子鄭隆其98年6 月15日警詢筆錄。
  (四)監視器畫面翻拍照片。
  (五)搜索、扣押筆錄押物品目錄表。
  (六)贓物認領保管單2 紙、報案三聯單、受理各類案件紀錄表及
    現場查證照片。
  (七)南投縣政府警察局車輛尋獲電腦輸入單。
  (八)失竊報案資料。
  (九)贓物認領保管單2 紙。
    堪認被告自白與事實相符，本案事證明確，被告犯行均堪以
    認定，應依法論科。
二、論罪科刑之理由：
  (一)核被告丙○○就事實一、(1)所為，係犯刑法第320 條第1 項
    之竊盜罪；按刑法第321 條第1 項第2 款規定將「門扇」、
    「牆垣」、「其他安全設備」並列，則所謂「門扇」專指門
    戶而言，應屬狹義─指分隔住宅或建築物內外之間之出入口
    大門而言。而所謂「其他安全設備」，指門扇牆垣以外，依
    通常觀念足認防盜之一切設備而言。如電網、門鎖、以及窗
    戶等是。至於已進入大門室內之住宅或建築物內部諸門，不
    論是房間門、廚房門、通往陽台之落地鋁製玻璃門，則應認
    係「其他安全設備」（司法院73年7 月7 日(73)廳刑一字第
    603 號函參照，載於刑事法律問題研究彙編第3 輯第309 頁
    ）。故核被告就事實欄一、(2)所為，係同法第321 條第1 項
    第1 款、第2 款之於夜間侵入住宅、毀壞安全設備竊盜罪。
  (二)又其所犯上所述各罪，犯意各別，行為互殊，均應予分論併
    罰，被告有事實欄所載之刑之宣告及執行情形，此有臺灣高
    等法院被告前案紀錄表在卷可稽，其於受徒刑之執行完畢後
    ，5 年以內故意再犯本件有期徒刑以上之罪，均為累犯，各
    應依刑法第47條第1 項規定加重其刑。
  (三)爰審酌被告有竊盜、妨害性自主前科，素行不佳，其貪圖一
    時之便利，竊取他人機車代步，造成他人之不便利，又貪圖
    小利，於夜間侵入鄰居之住處竊取財物，使被害人居住不安
    ，復受有財物損失，惟終能坦白承認，且與被害人乙○○和
    解，有和解書可參，本院審理時撥打電話向其求證，確為其
    所立之和解書無誤，並稱被告已向其道歉，願原諒被告等語
    ，以及被告高中職肄業，從事服務業，因積欠地下錢莊錢，
    才犯本案，其犯罪之動機、目的、手段及造成之損害等一切
    情狀，各量處如主文所示之刑，並定其應執行之刑。
三、應適用之法律：
  (一)刑事訴訟法第273 條之1 第1 項、第299 條第1 項前段。
  (二)刑法第320 條第1 項、第321 條第1 項第1 、2 款、第47條
    、第51條第5 款。
本案經檢察官甲○○到庭執行職務。
中    華    民    國    98    年    12    月    31    日
                  刑事第二庭    法  官  陳定國
以上正本證明與原本無異。
如不服本判決應於收受判決後10日內向本院提出上訴書狀，並應
敘述具體理由；其未敘述上訴理由者，應於上訴期間屆滿後20日
內向本院補提理由書（均須按他造當事人之人數附繕本）。「切
勿逕送上級法院」。
                                書記官  魏輝碩
中    華    民    國    98    年    12    月    31    日
中華民國刑法第320條
（普通竊盜罪、竊佔罪）
意圖為自己或第三人不法之所有，而竊取他人之動產者，為竊盜
罪，處5  年以下有期徒刑、拘役或 5 百元以下罰金。
意圖為自己或第三人不法之利益，而竊佔他人之不動產者，依前
項之規定處斷。
前二項之未遂犯罰之。
中華民國刑法第321條（加重竊盜罪）
犯竊盜罪而有左列情形之一者，處 6 月以上、 5 年以下有期徒
刑：
一、於夜間侵入住宅或有人居住之建築物、船艦或隱匿其內而犯
之者。
二、毀越門扇、牆垣或其他安全設備而犯之者。
三、攜帶兇器而犯之者。
四、結夥三人以上而犯之者。
五、乘火災、水災或其他災害之際而犯之者。
六、在車站或埠頭而犯之者。
前項之未遂犯罰之。

司法院資訊處製作；財團法人民間司法改革基金會備份。
